【裁判字號】    97,勞簡上,11
【裁判日期】    971114
【裁判案由】    給付資遣費
【裁判全文】
臺灣臺中地方法院民事判決            97年度勞簡上字第11號
上  訴  人    統聯汽車客運股份有限公司
法定代理人    甲○○
訴訟代理人    王叔榮律師
複  代理人    魏其村律師
被  上訴人    乙○○
訴訟代理人    王俊凱律師
當事人間請求給付資遣費事件，上訴人對於中華民國97年5月28
日本院豐原簡易庭96年度豐勞簡字第2號第一審判決提起上訴，
本院於民國97年10月31日言詞辯論終結，判決如下：
    主    文
上訴駁回。
第二審訴訟費用由上訴人負擔。
    事實及理由
一、上訴及答辯聲明：
  (一)上訴人之上訴聲明：(1)原判決廢棄。(2)前揭廢棄部分，被上
    訴人在第一審之訴駁回。
  (二)被上訴人之答辯聲明：如主文第1項所示所示。
二、兩造經法院整理並簡化爭點，其結果如下：
  (一)兩造不爭之事項：
  (1)被上訴人自81年1月31日起受雇於上訴人公司，並於台中縣
    東勢站擔任售票員兼站服工作，至96年間職稱已升任為辦事
    員，上訴人公司於96年7月20日發布人事命令將被上訴人調
    動至台中市台中港轉運站擔任站服員。
  (2)被上訴人居住在台中縣東勢鎮，於被告公司任職15年期間皆
    在東勢站工作；又被上訴人本身患有腎臟疾病，已於81年間
    切除一顆腎臟。
  (3)依被上訴人於原審所提出之東勢站96年6 、7 、9 、10月、
    97年3、4、5月排班表所示，於96年8月上訴人將被上訴人調
    動後，東勢站輪值人員均維持在4人左右，而且在97年3月之
    後又派任新進員工吳美婷、劉俐妏於東勢站工作。
  (4)被上訴人於96年8月1日有至台中港轉運站報到上班一天，之
    後即於96年8月2日向上訴人公司請假，之後於96年8月14日
    向上訴人公司提出申請書表示終止兩造之勞動契約，並請求
    給付資遣費，上訴人於96年8月16日收受前揭終止之意思表
    示。
  (5)兩造於96年8月21日、96年9月19日在台中縣政府勞資爭議協
    調會二次協調未成立，且上訴人公司於96年8月23日即將被
    上訴人辦理退保迄今。
  (6)被上訴人於96年2月起至7月止每月薪資分別為2月份25,396
    元、3月份27,150元、4月份25,954元、5月份26,296元、6
    月份25,193元、7月份為26,041元，被上訴人六個月之所得
    共156,030元，六個月之總日數為181天，是平均工資為25,
    861元。
  (7)本件被上訴人若能請求上訴人給付資遣費，兩造同意被上訴
    人所得請求之資遣費金額為405,156元。
  (二)兩造爭執之事項：
    上訴人公司將被上訴人之工作場所由台中縣東勢站調動至中
    港轉運站，是否違反內政部74年9月5日74台內勞字第3284
    33號函發布之「調動工作原則」之規定？被上訴人依勞動基
    準法第14條第1項第6款之規定終止兩造之勞動契約是否有理
    由？被上訴人得否據此請求上訴人給付資遣費？
三、本件經本院審理結果，認原審為被上訴人勝訴之判決，經核
    於法要無不合，應予維持，並引用第一審判決記載之事實及
    理由（如附件）。
四、上訴意旨雖以：(一)上訴人公司對被上訴人發布之調職命令具
    有業務上之必要性；(二)被上訴人因系爭調職命令所可能蒙受
    之生活及工作上之不利益，尚未超出社會上一般勞工所能忍
    受之程度，故原判決認為系爭調職命令違反內政部頒布之
   「調動工作原則」，被上訴人得依勞動基準法第14第1項第6
    款及同法第17條規定，終止勞動契約，請求系爭資遣費乙節
    ，尚非妥適云云，惟：依上訴人公司東勢站96年6、7、9、
    10 月、97年3、4、5月排班表所示，於96年8月上訴人將被
    上訴人調動後，東勢站輪值人員均維持在4人左右，而且在
    97年3 月之後又派任新進員工吳美婷、劉俐妏於東勢站工作
    等情，業為兩造所不爭，則上訴人公司東勢站顯無因業務需
    要而必須減少人力，上訴人將被上訴人調職即無業務之必要
    性應甚明確，故上訴意旨顯不足採信，上訴人指摘原判決不
    當，求予廢棄改判，自屬無據，應予駁回其上訴。
五、據上論結，本件上訴為無理由，依民事訴訟法第436條之1第
    3項、第449條第1項、第454條第1項前段、第2項前段、第78
    條，判決如主文。
中    華    民    國    97    年    11    月    14    日
                  民事第一庭    審判長法  官  張瑞蘭
                                      法  官  陳文爵
                                      法  官  陳毓秀
以上正本證明與原本無異。
本件不得上訴。
中    華    民    國    97    年    11    月    14    日
                                      書記官  楊賀傑


司法院資訊處製作；財團法人民間司法改革基金會備份。
